臺灣嘉義地方法院刑事判決　　　　　　　　　　　　九十一年度交簡上字第一號
　　公　訴　人　臺灣嘉義地方法院檢察署
　　上　訴　人　乙○○
　　即　被　告
右上訴人因公共危險案件，不服本院嘉義簡易庭九十年度交簡字第四八號中華民國九
十一年一月十七日第一審判決（台灣嘉義地方法院檢察署檢察官聲請簡易判決處刑案
號：九十年度偵字第八○○七號），提起上訴，本院管轄之第二審合議庭判決如左：
    主  文
原判決撤銷。
乙○○無罪。
    理  由
一、本件聲請簡易判決處刑意旨略以：被告乙○○明知飲酒後吐氣所含酒精成分超過
    每公升零點二五毫克以上者，因神智不清，反應遲鈍，不得駕車，於民國九十年
    十二月六日晚上十時二十分許，於酒後吐氣所含酒精濃度高達每公升零點五九毫
    克，意識不清，已不能安全駕駛動力交通工具，竟仍駕駛車牌八Ｇ一四四二號自
    小客車，途經嘉義縣朴子市○○里○○○路十五號前，停置於路旁購買檳榔，適
    有甲○○（同案被告，已判決確定）於酒後吐氣所含酒精濃度高達每公升零點六
    七毫克，意識不清，已不能安全駕駛動力交通工具，駕駛車牌Ｃ六八七○六號自
    小客車，亦途經嘉義縣朴子市○○里○○○路十五號前，撞及被告乙○○停置於
    路旁之車輛，因認被告乙○○涉犯公共危險罪嫌。
二、按犯罪事實應依證據認定之，無證據不得推定其犯罪事實；又不能證明被告犯罪
    者，應諭知無罪之判決；刑事訴訟法第一百五十四條、第三百零一條第一項分別
    定有明文。又犯罪事實之認定，應憑真實之證據，倘證據是否真實尚欠明確，自
    難以擬制推測之方法，為其判斷之基礎；而認定犯罪事實之證據係指足以認定被
    告確有犯罪行為之積極證據而言，該項證據自須適合於被告犯罪事實之認定，始
    得採為斷罪資料，最高法院著有五十三年台上字第六五六號、二十九年上字第三
    一０五號判例足循。且刑事訴訟上證明之資料，無論其為直接或間接證據，均須
    達於通常一般之人均不致有所懷疑，而得確信其為真實之程度，始得據為有罪之
    認定，若其關於被告是否犯罪之證明未能達此程度，而有合理懷疑之存在，致使
    無從形成有罪之確信，根據「罪證有疑，利於被告」之證據法則，即不得遽為不
    利被告之認定，此有最高法院七十六年台上字第四九八六號判例可稽。
三、公訴人認被告乙○○涉犯公共危險罪嫌，無非以被告乙○○及共犯甲○○之供述
    、酒精濃度測試值及測試觀察紀錄表為其論據。
四、訊據被告乙○○堅決否認有右開公共危險犯行，辯稱：下班後在工地與同事飲酒
    ，聽聞停放路旁之車輛被撞，遂走至現場觀看，雙方已和解完後，警員趕至現場
    處理，被告因飲酒所以迷迷糊糊的，誤答路旁車輛是被告所開，因為警察說是例
    行工作沒事，被告就簽名了，後來凌晨一點多，警察帶被告去做筆錄，被告是山
    地原住民，只有國中肄業，不知事情嚴重性等語。經查：
（一）證人即共同被告甲○○在本院審理中，於九十一年五月二日到庭具結證稱：「
      （是否認識在場被告？）我不認識在場被告，我沒有和被告發生車禍；（你和
      何人調解車禍事件？）我和丙○○調解，當時我喝醉酒，把停在路旁車輛撞過
      去，當時車上沒人，我是到派出所寫筆錄，警察說撞人要賠人家，我才聲請調
      解，因為車子是丙○○的；（你在警局做筆錄時有否看到被告？）有，但他醉
      醺醺的，亂講話，我搞不清楚為何被告也跑來說是他，我想有人和我和解就好
      了，當時談和解時，被告和丙○○及其他人都有在場，他們叫我要修理車子，
      主要是丙○○在跟我談，被告站旁邊，不知為何變成車子是被告開的，我也搞
      不清楚，我在派出所有跟警察說為何丙○○說車是他的，他和我談和解，反而
      是被告來做筆錄，警察說我們喝醉酒了，不理我；（調解時何人去？）我和丙○○去，被告沒去，我犯公共危險罪的錢也繳清了；（有何意見？）偵查中我
      有告訴檢察官被告是冤枉的，因為撞車後都是丙○○在和我談，被告只是在旁
      邊看，我們本來想私下和解，結果不知道反而他變成被告」等語。參諸卷附之
      嘉義市西區調解委員會調解筆錄，該調解之聲請人為甲○○、對造人則為丙○○，詳載於上開時間、地點，因甲○○駕駛車牌Ｃ六八七○六號自小客車，撞
      及停放於路旁之丙○○之車牌八Ｇ一四四二號自小客車，約定甲○○應自負車
      損，並且賠償丙○○汽車修理費新台幣十三萬七千元，是以，倘被告係交通事
      故之一造，何以民事調解卻是丙○○出面與甲○○簽署？何以車損請求權人係
      丙○○而非被告？足見證人甲○○證稱發生車輛碰撞事故後，均係丙○○出面
      主張車輛係其所駕駛並洽談和解事宜，被告僅曾在案發現場觀看，事後被告被
      帶到警局作筆錄時因飲酒而意識不清等語，應非杜撰，尚堪採信。
（二）證人丙○○於同年月日在本院與被告乙○○、證人甲○○當庭對質時，具結證
      稱：「（是否認識在場被告？）我認識被告，我們一起在長庚工地工作；（車
      子是何人的？）車子是我妹夫陳瑤鐘的，我把車開到那裡去買檳榔及日用品，
      那裡是便利商店兼賣檳榔，車被撞時，我從店裡出來看，看到借的車被撞很緊
      張，就拿著東西跑回工地跟我妹夫及妹妹講，我再回到現場時，警察已來了，
      在警察來後我們也有私下講要如何賠；（為何你沒告訴警察說車是你開的？）
      因為我當天沒帶駕照很緊張，怕被開罰單，是我妹及妹夫和乙○○先回到現場
      ，我再回到現場時，乙○○已在現場並簽完名，我沒聽到警察問話的經過；（
      為何你沒再說車是你開的？）我當時想和對方私下解決就好了；（當天有多少
      人去？）我們工地有好多人都跑去看；（學歷為何？）我是山地原住民，高職
      畢業」等語，核與上開被告乙○○辯詞及證人甲○○證詞相符，堪認當時停放
      路旁之車輛原係由丙○○所駕駛，並非被告乙○○所駕駛。又發生交通事故時
，被告原係在工地與諸多同事、朋友飲酒，並未駕駛遭碰撞之車輛等情，亦據
      證人潘麗玉、王仁盛於九十一年四月四日到庭證述結證屬實，核與上揭被告辯
      詞及證人證述相吻合，被告辯稱未酒後駕車等語堪信為真，被告雖因飲酒、意
      識不清而於警訊或偵查中自白酒後駕車云云，惟其警訊及偵查中之自白顯與事
      實不符，自不得作為被告有罪之依據。此外，復查無其他積極證據足資證明被
      告確有公訴人所指之公共危險犯行，本件不能證明被告犯罪。原審疏未察明，
      即論處被告罪刑，尚有未洽。被告上訴意旨執此指摘原判決不當，為有理由，
      應由本院將原判決撤銷，另為被告無罪之諭知。
據上論斷，應依刑事訴訟法第四百五十五條之一第一項、第三項、第三百六十九條第
一項前段、第三百六十四條、第三百零一條第一項，判決如主文。
本案經檢察官游悅晨到庭執行職務。
中      華      民      國      九十一    年    六      月      二十一  日
                                臺灣嘉義地方法院刑事第一庭
                                審判長  法  官  許  進  國
                                        法  官  林  坤  志
                        法  官  李  麗  萍
右正本證明與原本無異。
本件不得上訴。
中      華      民      國      九十一    年    六      月      二十一  日
                                        書記官  侯  麗  茹
